sk-SK: Dom a záhrada > Osvetlenie > Ľahké laná a reťaze: Lanové svetlá; Reťazové svetlá
de: Heim & Garten > Beleuchtung > Lichtschläuche & Lichterketten: Lichterschläuche; Lichterketten
tr: Ev ve Bahçe > Aydınlatma > Işık İp ve Telleri: Işık Hortumları; Işık Zincirleri
pl: Dom i ogród > Oświetlenie > Przewody i węże świetlne: Węże świetlne; Girlandy świetlne
lt-LT: Namai ir sodas > Apšvietimas > Šviečiančios juostos: Šviečiančios juostos; Girliandos
da: Hjem og have > Belysning > Lysbånd og -strenge: Reblys; Lyskæder
sv: Hem och trädgård > Belysning > Rep och linor för lampor: Ljusslangar; Ljusslingor
pt-BR: Casa e jardim > Iluminação > Luzes de Natal: Mangueiras luminosas; Cordões de luz
en: Home & Garden > Lighting > Light Ropes & Strings: Rope Lights; String Lights
hu: Otthon és kert > Világítás > Könnyű kötelek és húrok: Kötéllámpák; Füzérvilágítás
ja: ホーム・ガーデン > 照明 > ロープライト: ロープ照明; ストリング照明
el: Σπίτι & κήπος > Φωτισμός > Μέσα φωτισμού σε μορφή σχοινιού & σε μορφή γιρλάντας: Φωτιστικά σωλήνα; Φωτάκια σειράς
ro-RO: Casă și grădină > Iluminat > Ghirlande și șiruri: Benzi luminoase cu LED; Șiruri luminoase decorative
vi: Nhà và vườn > Đèn chiếu sáng > Đèn dây và đèn dây ống: Đèn ống trang trí; Đèn dây trang trí
zh-CN: 家居与园艺 > 照明设备 > 灯串: 软管灯带; 串灯
pt-PT: Casa e jardim > Iluminação > Cordas e fitas de iluminação: Luzes de corda; Cadeia Luzes
ko: 가정/원예 용품 > 조명 > 트리 조명/줄 조명: 로프 조명; 스트링 조명
cs: Dům a zahrada > Osvětlení > Světelné trubice a pruty: Světelné lana; Řetězová světla
it: Casa e giardino > Illuminazione > Tubi luminosi e luminarie: Luci a corda; Luci a stringa
bg-BG: Дом и градина > Осветление > Осветителни въжета и стрингове: Въжени светлини; Светещи гирлянди
hr-HR: Dom i vrt > Rasvjeta > Bajkovita svjetla: Lampice na užetu; Dekorativne svjećice
zh-TW: 居家和庭園 > 照明 > 燈飾燈串: 繩燈; 字串燈
fr: Maison et jardin > Éclairage > Guirlandes et cordons lumineux: Guirlandes lumineuses; Chaînes lumineuses
nb: Hjem og hage > Lyssetting > Lysrep og -slanger: Lyssnorer; Lyslenker
es: Casa y jardín > Iluminación > Mangueras y guirnaldas de luces: Luces de cordón; Guirnaldas de luces
ru: Дом и сад > Освещение > Световые шнуры и ленты: Гирлянда из светодиодных лампочек; Световые полосы
fi: Koti ja puutarha > Valaistus > Valoköydet ja -ketjut: Valoköydet; Valoketjut
th: บ้านและสวน > ไฟ > ไฟประดับ: ไฟเชือก; ไฟเส้น
sl-SI: Dom in vrt > Razsvetljava > Svetlobne vrvi in vrvice: Luči v vrvi; Luči na vrvici
nl: Huis en tuin > Verlichting > Lichtslangen: Lichtslangen; Lichtsnoeren